# 特定交易 - 客户未行使的权利

提问人：密码杀手 yo 时间：2023-10-18 23:43:23
请教陈版主，企业将客户未行使的权利部分作为收入核算时，为什么不属于税法中的“应税增值税收入”？这部分收入是否要缴纳增值税？如缴纳，何时缴纳呢？

回答人：chenyiwei
个人理解可能有两方面原因：
1 、实务中很多情况下在收到款时就已经开票纳税，相应地后续在会计上确认收入时（包括因到期失效而结转时）
不应再重复纳税；
2 、因预付卡到期失效而从合同负债转为营业收入，并未向客户提供商品或服务，故不属于增值税应税范围。